臺灣高等法院少年法庭裁定
111年度少抗字第91號
抗  告  人
即  
告  訴  人  洪子涵



少      年  李家豪


法定代理人  李浚良
上列抗告人因少年毀損案件，不服中華民國111年6月29日臺灣臺
北地方法院少年法庭111年度少調字第308號裁定，提起抗告，本
院裁定如下： 
    主  文
抗告駁回。  
    理  由
一、原裁定意旨略以：少年甲○○於警詢時堅詞否認有損毀抗告人
    即告訴人乙○○所有車牌號碼000-000號重型機車儀表板之行
    為，辯稱同案共犯黃○浩固有告訴抗告人稱：抗告人每次停
    車都會刮到其機車等語，但少年沒有毀損抗告人的機車，此
    與黃○浩於警詢時所陳相符，此外查無積極證據足以證明少
    年確有抗告人所指損毀之非行，應為不付審理之諭知等語。
二、抗告意旨略以：抗告人案發當日即民國111年3月24日晚間19
    時28分許，向中正二分局廈門派出所報案時，經調閱路口監
    視器畫面，影像顯示少年及黃○浩二人（下稱少年二人）於
    白天行經案發地點，先一併走至抗告人機車後方，其中一人
    再走回機車前方，隨即旁邊的機車產生劇烈晃動，少年二人
    即步行離開現場，可知少年二人對抗告人之機車有施以暴力
    之行為，且當時少年二人之機車停放於該處之第一台，其等
    並未靠近自己的機車。況案發時抗告人為牽車而與少年二人
    相遇，其中一人告知「原來這台車是你的喔」、「每次停車
    都會刮到我的機車」等語，顯示少年二人主觀有共同毀損之
    故意。爰請撤銷原裁定，更為適當之裁定云云。 
三、按少年法院依調查之結果，認為無付保護處分之原因或以其
    他事由不應付審理者，應為不付審理之裁定，少年事件處理
    法第28條第1項定有明文。又依同法第37條第2項規定，少年
    應受保護處分之原因、事實，應依證據認定之。而認定不利
    於被告之事實，須依積極證據，苟積極證據不足為不利於被
    告事實之認定時，即應為有利於被告之認定，更不必有何有
    利之證據；事實之認定，應憑證據，如未能發現相當證據，
    或證據不足以證明，自不能以推測或擬制之方法，以為裁判
    基礎；且認定犯罪事實所憑之證據，無論直接或間接證據，
    其為訴訟上之證明，須達於通常一般之人均不致有懷疑，而
    得確信其為真實之程度者，始得據為有罪之認定，倘其證明
    尚未達到此一程度，而有合理之懷疑存在時，尚難為有罪之
    認定基礎（最高法院30年上字第816號、40年台上字第86號
    、76年台上字第4986號判例意旨參照）。上揭證據法則之相
    關見解，於認定少年是否有應受保護處分之原因、事實時，
    均足資參酌。
四、經查，移送機關認少年涉有形法第354條毀損之非行，無非
    係以少年之供述、抗告人於警詢之指訴等為其主要論據。然
    少年堅決否認有毀損行為，並於警詢時供稱：因為停車問題
    ，黃○浩有跟抗告人說，每次停車的時候都會刮到黃○浩的機
    車，但沒有毀損抗告人的機車儀表板，我當時在旁邊等黃○
    浩牽車，沒有與被害人對話等語。黃○浩亦陳稱：我在現場
    有問她那是不是她的車，她問我怎麼了嗎，我說因為之前有
    遭跟她一樣的機車刮到我的車子，因為不只一次，這樣刮到
    別人的車子你會賠嗎，停車一人一格，那一帶的人都亂移別
    人的車，我的機車都被刮傷，原本想說算了，但在現場有看
    到她又這樣停車，這就是我上前搭話的原因，我只是想糾正
    她為什麼要省這一時方便要這樣停車，不久廈門街派出所的
    警察就來了，我忘記現場她有沒有問我，我上前的目的只是
    要糾正她停車，她的機車毀損與我無關等語（參臺灣臺北地
    方法院少年保護事件111年度少調字第308號調查審理卷［下
    稱少調卷］第12至13、16至17頁），復查無其他積極證據足
    以證明，不宜僅依抗告人單一指述即認少年有毀損行為，故
    認抗告人告訴意旨不能成立，少年無付保護處分之原因，依
    少年事件處理法第28條第1項規定為不付審理之裁定。則原
    裁定既已詳敘其所憑證據及認定理由，核其認事用法，並無
    違誤。
五、抗告人固以前開情詞及證據主張少年構成毀損非行，而提起
    本件抗告。惟抗告人並未提出其報案時，發現少年二人於白
    天走至抗告人機車後方，其中一人再走回機車前方，隨即旁
    邊的機車產生劇烈晃動之路口監視器畫面或照片。且觀之抗
    告人於警詢時係陳稱，於111年3月24日晚上18時45分發現機
    車儀表板毀損，當下即撥打110請警方到場協助，等警察到
    場的時候，有兩個男子走過來有詢問說「原來這台車是你的
    喔？」我並反問對方說這是你砸的嗎？該名男子先是否認又
    稱我每次停車的時候都會刮到他的機車，之後警方就到場了
    。警方有幫我調閱監視器畫面，我看畫面剛好被一台貨車擋
    住畫面等語（參少調卷第19至21頁）。而本案刑案現場照片
    ，僅有抗告人於18時45分自行拍攝之機車儀表板毀損照片、
    19時2分監視器截圖之「抗告人車輛停放位置，貨車擋住車
    輛停放位置」及19時8分監視器截圖之「警方於到場時畫面
    ，抗告人提及兩名男子」等4張照片。另參諸臺北市○○○○○○○
    ○○○○街○○○○○○○○○○○○○○○街00巷00號稱機車遭毀損，報案人
    乙○○與現場民眾黃○浩因車輛停放方式起糾紛，經警方告知
    相關權利，後洪民至所調閱相關監視器均無有效畫面（參少
    調卷第23至27頁）。抗告人於警詢時既稱「警方有幫我調閱
    監視器畫面，我看畫面剛好被一台貨車擋住畫面」，員警工
    作紀錄簿亦載稱「洪民至所調閱相關監視器均無有效畫面」
    ，另本案刑案現場照片中亦查無抗告意旨所指「白天」之照
    片。則抗告人未提出證據以實其說，亦無其他積極證據足以
    證明少年確有毀損之非行，此部分主張不足以推翻原審之認
    定。至抗告意旨另以依少年於案發時言詞，其主觀有共同毀
    損之故意云云，惟此係抗告人個人對少年言詞之主觀評價，
    亦難以抗告人單方臆測之詞，遽認原審少年法庭之裁定有何
    違法或不當。是抗告人所為主張均不足以推翻原裁定所為認
    定，其仍執前詞指摘原裁定有所不當，為無理由，應予駁回
    。
六、應依少年事件處理法第64條第2項，刑事訴訟法第412條，裁
    定如主文。
中　　華　　民　　國　　111 　年　　8 　　月　　24　　日
                  少年法庭    審判長法　官  陳世宗
                                    法　官  呂寧莉
                                    法　官  林呈樵
以上正本證明與原本無異。
不得再抗告。
                                    書記官  謝雪紅
中　　華　　民　　國　　111 　年　　8 　　月　　24　　日